臺灣高雄地方法院刑事判決　　　　　　　　　　　　九十一年度交訴字第一六一號
　　公　訴　人　臺灣高雄地方法院檢察署檢察官
　　被　　　告　甲○○
右列被告因公共危險等案件，經檢察官提起公訴（九十一年度偵字第五六四五號），
本院判決如左：
    主  文
甲○○駕駛動力交通工具肇事，致人受傷而逃逸，處有期徒刑陸月，如易科罰金，以
參佰元折算壹日，緩刑貳年。
被訴業務過失傷害部分，公訴不受理。
    事  實
一、甲○○為辰運寢具行所雇用之貨車司機，於民國九十年十一月十五日十八時十一
    五分許，駕駛車牌號碼ＹＣ─七一四六號自用小貨車載運寢俱，沿高雄市苓雅區
    ○○○路由南向北方向行駛，途經文橫二路與青年路口前十餘公尺處，本應注意
    在同一車道行駛，擬欲超越前車時，後車應於前車左側保持半公尺以上之間隔超
    越，並於行至安全距離後，再顯示右方向燈駛入原行駛之路線，以避免危險之發
    生，而依當時之情況復無其他不能注意之情事，詎甲○○竟疏未注意及此，明知
    該路段之路面甚窄，且被行駛在前之數輛機車佔據路面達三分之二，猶貿然快速
    超越，致其所駕駛之自小貨車右後側車身擦撞同向騎乘在前之胡若玲所騎乘車牌
    號碼ＨＲ三─四七七號重型機車，使胡若玲受此擦撞後人車倒地，而受有左足擦
    傷並感染等傷害（過失傷害部分業據告訴人胡若玲於本院審理時撤回告訴，詳如
    後述）。甲○○於肇事致人受傷後，不僅未停車查看，並留在現場以待警方前來
    處理，亦未將傷者送醫救治，反迅即駕車右轉青年路，再左轉林森二路方向逃逸
    ，適為騎乘在後之機車騎士乙○○全程目睹，乃趨前追趕，於林森二路上甲○○
    停車之際，上前面告其已肇事，要甲○○返回現場，甲○○除一再否認有撞到人
    外，並又繼續駕車沿林森二路方向逃逸，乙○○見甲○○未予理會，且趨車離去
    ，乃記下自小貨車之車牌號碼交由胡若玲報警處理，始循線查獲。
二、案經胡若玲訴由高雄市政府警察局苓雅分局移送臺灣高雄地方法院檢察署檢察官
    偵查起訴。
    理  由
一、右揭事實，業據被告甲○○於本院審理中坦認不諱，且經告訴人胡若玲於警偵訊
    及本院審理時指訴：「當時被告開車自我的左後方過來，我騎機車，當時是距離
    青年路路口十多公尺處，被告車子車右側中間部分卡到我機車的手把，這當中他
    還是往前開，我的車子跟著他的車子往前移動一小段距離後，他開走後我車子就
    在他車後面向左側傾倒，被告車子超過我時他的車速滿快的，我跌倒後被機車壓
    住左腳，是路人及自助餐店的老闆將我扶起來。之後有一位機車騎士回來告訴我
    說，他有追到被告，他有告訴他有撞到人，但是被告還是走了沒有回來案發現場
    ，機車騎士將被告的車子車牌號碼抄下來給我，之後就報警處理。我的機車是１
    ２５ｃｃ的重型機車，我認為被告撞到我時應該會有感覺，不可能會不知道」等
    語綦詳，並與證人乙○○於警偵及本院審理時證述：「當時我是騎機車在告訴人
    後面，告訴人的機車是跟其他機車騎士同騎在路上佔據三分之二路面，她騎在最
    外側，當時這條路不是很寬，被告車子已經跨越對向車道一半往前快速要超越告
    訴人的車子及直接切入自己的車道，之後被告又行駛十多公尺才右轉青年路，當
    時告訴人的機車有被被告的車子擦撞到，告訴人就跌倒，當時機車倒下時聲響也
    滿大的，我認為被告既使沒有聽到聲音，但在擦撞到告訴人也應該可以感覺得到
    車身有震動，我看被告並沒有停下來，我就在後面追，我追到時被告已左轉到林
    森路豐田汽車那邊，我就騎到被告駕駛座那邊，被告搖下車窗，我告訴被告說先
    生你撞到人，被告回答說我那有，一直否認，就只有問我說在那邊撞到，我指給
    他看，其它的被告也都沒有再問，他還是沒有要停下來的意思，當時我是載半罩
    式安全帽。當時被告給我的感覺是他應該知道他有撞到人，但他一心想要否認到
    底的樣子，他車子還是繼續開沒有要停下來的樣子，所以我就記下車牌交給告訴
    人」等語互核一致，復有前開之自小貨車身照片二幀、高雄邱綜合醫院出具之告
    訴人胡若玲診斷證明書及被告行進之路線圖各一紙附卷可憑，足認被告前開任意
    性自白與事實相符，自得據為論罪之依據。復按汽車駕駛人，駕駛汽車肇事致人
    受傷或死亡，應即採取救護或其他必要措施，並向警察機關報告，不得駛離，道
    路交通管理處罰條例第六十二條第一項亦定有明文，本件告訴人胡若玲係騎乘重
    型機車，且被擦撞當時，該機車尚隨被告之自貨車往前移動一小段距離後，始倒
    臥於路中，是被告仍可因擦撞到告訴人之重機車致其車身有所搖晃，及自該自小
    貨車之左右後視鏡中察知有事故發生，而致告訴人之身體必有受傷害之情亦與事
    理未悖，然被告卻仍於肇事後不停車察看，反驅車離去，其主觀上有肇事逃逸之
    故意至為灼然，綜上所述，本件事證已臻明確，被告犯行堪予認定。
二、核被告所為，係犯刑法第一百八十五條之四駕駛動力交通工具肇事，致人受傷而
    逃逸罪。爰審酌被告駕車肇事，明知告訴人胡若玲受有傷害，不僅未予救護，反
    而逃逸無蹤，其漠視他人生命安全至明，所為非是，本不宜寬貸，惟念其犯後坦
    認犯行，態度良好，且知所悔悟，並與告訴人胡若玲就過失傷害部分達成民事和
    解，有和解書一紙在卷可憑，告訴人亦到庭表示不予追究之意等一切情狀，量處
    如主文所示之刑，並諭知易科罰金之折算標準，以資懲儆，而不依公訴人所求處
    之刑。末查被告前未曾受有期徒刑以上刑之宣告，有臺灣高等法院被告全國前案
    紀錄表一紙在卷可查，因一時失慮，致罹刑章，被告犯後坦承犯行，且已就告訴
    人所受傷害，與告訴人達成和解，以賠償告訴人之損失，其經此偵審程序及科刑
    之判決，當知所警惕，而無再犯之虞，本院因認所宣告之刑以暫不執行為適當，
    爰併諭知緩刑二年，以啟自新。
三、公訴意旨另以被告於前述時地，駕駛ＹＣ─七一四六號自小貨車，因疏未注意致
    擦撞同向之告訴人胡若玲所騎乘之車牌號碼ＨＲ三─四七七號重型機車，致告訴
    人受有左足擦傷並感染等傷害，因認此部分被告尚涉犯刑法第二百八十四條第二
    項之業務過失傷害罪嫌。惟按告訴乃論之罪，告訴人於第一審辯論終結前，得撤
    回其告訴；又告訴經撤回者，法院應諭知不受理之判決，刑事訴訟法第二百三十
    八條第一項，及第三百零三條第三款定有明文。經查，被告所涉犯前述刑法第二
    百八十四條第二項之業務過失傷害罪，依同法第二百八十七條前段之規定須告訴
    乃論，茲據告訴人胡若玲於本院審理中當庭撤回其告訴在卷，揆諸前開說明，爰
    依法就被告此部分之業務過失傷害犯行諭知不受理之判決。
據上論斷，應依刑事訴訟法第二百九十九條第一項前段、第三百零三條第三款，刑法
第一百八十五條之四、第四十一條第一項前段、第七十四條第一款，罰金罰鍰提高標
準條例第第二條，判決如主文。
中      華      民      國    九十一    年      八      月     三十     日
                                  臺灣高雄地方法院交通法庭
                                      法    官  柯彩燕
右正本證明與原本無異。
如不服本判決，應於判決送達後十日內，向本院提出上訴狀。
                        書記官    楊真芬
中    華    民    國      九十一      年      九      月      二      日
